# 请教陈版，固定资产减值入非经常性损益问题？

提问人：chenzhen90 时间：2017-05-04 13:04:26
主要是考虑到，期后实际处置时，计入损益的金额是减值后的净值与可变现金额的差，那么减值部分的金额就相当于一致在经常性损益中了，但是计提减值时是基于期后处置的背景计提的，那么是不是可以认定为计提的减值准备可以作为计提当期的非经常性损益咧

回答人：chenyiwei
如果确定减值就是基于日后的处置预期而计提的，本质上是处置损益的提前确认，则这样考虑也是合理的。但还要看监管部门是否接受这种说法。